臺灣桃園地方法院刑事判決　　　　　　　 94年度易字第723號
公　訴　人　臺灣桃園地方法院檢察署檢察官
被　　　告　甲○○
上列被告因竊盜案件，經檢察官提起公訴（九十四年度偵字第八
五九三號），本院判決如下：
    主   文
甲○○結夥三人竊盜，累犯，處有期徒刑捌月。
    事   實
一、甲○○於民國九十一年間，因恐嚇等案件，經臺灣臺中地方
    法院於九十一年五月二十八日以九十一年度易字第一二二八
    號判處有期徒刑十月確定，並於九十二年一月五日執行完畢
    。詎其仍不知悔改，竟與真實姓名年籍不詳綽號「阿國」及
    另一真實姓名年籍不詳之成年男子，共同基於為自己不法所
    有之犯意，於九十二年十二月十六日凌晨三時二十分許，由
    甲○○駕駛懸掛車牌號碼為一二九六－ＧＰ號之自小貨車搭
    載「阿國」及另一姓名年籍不詳之男子，至桃園縣桃園市○
    ○路五四七號停車場外，見四下無人，認有機可乘，甲○○
    即將車停妥並負責在外把風，「阿國」及另名男子則下車，
    並以不詳方式開啟上開停車場大門入內，竊取丙○○所有停
    放於上址車牌號碼為七Ｂ－八一八八號自小客車之汽車電門
    鎖及行車電腦各一臺，適有附近居民乙○輾查覺有異，立即
    報警，警方當場查獲於車上把風之甲○○，惟「阿國」及另
    名男子聞聲即趁隙攜竊得之汽車電門鎖、行車電腦逃逸。
二、案經桃園縣政府警察局桃園分局報告臺灣桃園地方法院檢察
    署檢察官偵查起訴。
    理  由
一、訊之被告甲○○固不否認有於上開時間，與「阿國」及另名
    男子共乘懸掛車牌號碼為一二九六－ＧＰ號之自小貨車至前
    揭停車場，嗣於該車之駕駛座為警查獲等情，惟矢口否認有
    何竊盜犯行，辯稱：伊於九十二年十二月十三日先至其臺中
    友人「志明」住處後，欲至臺北縣新莊市找其女兒，恰「志
    明」之朋友「阿國」欲駕車前往臺北，伊遂順路搭乘「阿國
    」所駕之車，途經桃園時，伊有與「阿國」及另名「阿國」
    友人在不詳地點用餐、飲酒，再上車時，「阿國」及其友人
    坐前座，伊則坐後座，嗣「阿國」及其友人向其表示欲外出
    辦事，伊即在車上等候，惟因前座車窗未關閉，故伊方自後
    座爬至前座，另伊係認警察要求其移動該車，方發動該車引
    擎，並非為逃避警方追緝云云。本院經查：
  (一)被告確有於上開時間，與「阿國」及另名年籍不詳之男子，
    共乘懸掛車牌號碼為一二九六－ＧＰ號之自小貨車至上開停
    車場，「阿國」及另名友人即下車並進入該停車場，嗣被告
    於駕駛座上為警查獲等情，為被告所不否認，而被害人丙○
    ○所有停放於上址車牌號碼為七Ｂ－八一八八號自小客車車
    內之汽車電門鎖、行車電腦各一臺確均遭竊乙節，亦據被害
    人丙○○於警詢中供述甚詳，自信屬實。
  (二)而訊之證人乙○輾於警詢及本院審理時均證稱：伊有在桃園
    市○○路五七四號停車場承租停車位，案發當日，伊停好車
    正欲離去之際，見懸掛車牌號碼為一二九六－ＧＰ號之自小
    貨車，在該處徘徊，行跡可疑，伊即至該停車場對面大樓騎
    樓下查看，先見該車有一名著米黃色外套之男子下車，開啟
    停車場大門後，向車子招手，即有另名著黑色外套之男子下
    車，留待一人在駕駛座上，該二名男子，係分從副駕駛座及
    後座下車，伊於見該二名男子進入停車場後，立即打電話報
    警，警方於數分鐘內即到達現場等語明確，證人乙○輾於本
    院審理時復表示：該車駕駛座並無不能下車，而須自副駕駛
    座下車之情形明確，是綜合上情以觀，證人乙○輾係見該車
    在上開地點盤繞數圈後始停車，故當有負責駕車之人，然證
    人乙○輾除見有二名男子，分自副駕駛座及後座下車外，未
    見有人自駕駛座下車，且該車停放位置亦未有何阻擋乘坐駕
    駛座之人出入之障礙，衡以常情，如係乘坐駕駛座之人，當
    逕由駕駛座下車即可，自無大費週章挪動位置而自副駕駛座
    或後座下車之理，是該二名男子當非乘坐駕駛座之人，而警
    方於該二名男子下車數分鐘內即在該車駕駛座查獲被告，復
    佐以被告一見警方盤查，立即發動該車引擎乙節，為被告於
    警詢時坦言不諱，是被告熟知該車暗鎖位置，當非首次駕駛
    該車，故足證被告確即係駕駛該車之人無訛。
  (三)又被告為警查獲地點並無任何營業之店家，故非人群聚集之
    處，為警查獲時間又係深夜時分，已乏人車出入，然依證人
    乙○輾所述，被告等卻係以十分緩慢之車速行駛至該處，且
    來回約有三至四次，方駛停於該停車場旁等語明確，此種駕
    駛方式顯違常情，是被告等人當係藉此方式，確認該處是否
    無人並尋找下手行竊對象。且參酌警方至現場後旋上前盤查
    ，被告見狀，神情緊張，立即發動車子欲駛離現場乙節，業
    據被告於警詢時供承：「（問：當時你坐在駕駛座呈熄火狀
    態中，為何見警車靠近時立即發動並要離開現場？）答：我
    看見警車而緊張，所以發動車子」及於偵查中陳稱：「警察
    來時我發動車子準備離開」、「（問：警察查獲時為何神情
    緊張？）答：會怕」等語明確，然若如被告所述，伊斯時僅
    係在車上休息，於見警方盤查，僅須配合警方出示證件以供
    查驗並說明上情即可，又豈會一見警方到來，即欲逃離現場
    ？此益徵被告係因恐其與阿國等共同竊盜犯行為警查覺，始
    有上舉。
二、被告雖以前詞置辯，然查：
  (一)被告就其何以坐於駕駛座乙節，於警詢及偵訊係稱：「當他
    們開車到桃園市一處停車場旁停後就下車，而且阿國叫我坐
    在駕駛座上繼續睡覺」云云，然於本院九十四年八月二十三
    日準備程序時則改稱：「他們二人要下車時有跟我說要去辦
    點事，因為前座的窗戶沒有關起來，我就直接從後座爬到前
    座」云云，嗣於本院九十四年九月十二日審理時則稱：「他
    們二人跟我講他們二人要下車去辦一點事，當時車子引擎有
    熄火，因為我睡覺感覺沒有空氣，所以爬到駕駛座上，轉動
    鑰匙，並且將玻璃下降一條縫，可以通風，之後我就坐在駕
    駛座上躺下」云云，前後所述非但不同，且出入甚大，是被
    告辯稱：伊原係坐於後座，後方爬至前座云云，自難採信。
  (二)另被告於本院審理時另稱：伊於警方上前盤查時，因認警方
    要求其將車駛向路旁，伊方發動引擎，並非欲逃離現場云云
    。然被告於警詢及偵查時已坦言：伊係見警方前來心生畏懼
    ，方發動引擎等語，已如前述，且依被告本院審理時稱：當
    時警察敲玻璃，伊見警察那麼多，以為要伊往旁邊開，伊即
    發動引擎，依被告所述，警員係先敲其車窗，則被告理應開
    門詢問警員所為何事，又豈會毫不聞問逕予發動引擎？且依
    證人乙○輾於本院審理時當庭繪製之現場圖觀之，被告所駕
    自小貨車，當時即已停放於路邊，且斯時又為深夜時分，亦
    無妨害交通往來之虞，實無移動車輛停放位置之必要，是被
    告前揭所辯，自難採信。
三、綜上所述，本件事證明確，被告所辯，無非事後圖卸之詞不
    足採信，被告犯行洵堪認定，應依法論科。
四、核被告所為，係犯刑法第三百二十一條第一項第四款之結夥
    三人竊盜罪。被告與「阿國」及另名真實年籍不詳之成年男
    子，就上開犯行間，有犯意之聯絡及行為之分擔，為共同正
    犯。公訴意旨雖認被告另觸犯刑法第三百二十一條第一項第
    二款之毀越門扇及同條項第三款之攜帶兇器竊盜罪嫌，然依
    證人乙○輾前揭所述，阿國及另名男子係以不詳方式開啟停
    車場之小門，且該門鎖並未有損壞之情形，嗣後亦未更換門
    鎖等情明確，故尚乏證據證明「阿國」及該名男子有毀越門
    扇之舉，至警方雖於被告所駕之自小客車內查獲有電動鑽等
    工具，然於乏其他證據相佐之情況下，尚難僅憑該車內查扣
    有電動鑽等工具，即遽認「阿國」及另名男子係持可供兇器
    使用之工具行竊，是公訴人認被告另觸犯刑法第三百二十一
    條第一項第二、三款之加重竊盜罪，容有誤會，併此敘明。
    另被告於九十一年間，因恐嚇等案件，經臺灣臺中地方法院
    於九十一年五月二十八日以九十一年度易字第一二二八號判
    處有期徒刑十月確定，並於九十二年一月五日執行完畢乙節
    ，有臺灣高等法院被告全國前案紀錄表一紙在卷足憑，其於
    有期徒刑執行完畢後，五年內再犯本件有期徒刑以上之罪，
    為累犯，應依刑法第四十七條規定加重其刑。爰審酌被告正
    值壯年，不思上進，圖謀不勞而獲，且犯罪後毫無悔意，仍
    飾詞狡辯等一切情狀，量處如主文所示之刑，以示警懲。
據上論斷，應依刑事訴訟法第二百九十九條第一項前段，刑法第
二十八條、第三百二十一條第一項第四款、第四十七條，判決如
主文。
本案經檢察官廖先志到庭執行職務。
中    華    民     國   九十四  年   十  月   十八     日
                   臺灣桃園方法院刑事第十庭
                             審判長法  官  江德民
                                   法  官  許炎灶
                                   法  官  柯姿佐
以上正本證明與原本無異。
如不服本判決，應於判決送達後10日內向本院提出上訴狀（應附
繕本），上訴於臺灣高等法院。
　　　　　　　　　　　　　　　     書記官　張淑芬
中    華    民     國   九十四  年   十  月   十八     日
附錄論罪科刑法條
中華民國刑法第321條第1項第4款
犯竊盜罪而有左列情形之一者，處六月以上、五年以下有期徒刑
：
一  於夜間侵入住宅或有人居住之建築物、船艦或隱匿其內而犯
之者。
二  毀越門扇、牆垣或其他安全設備而犯之者。
三  攜帶兇器而犯之者。
四  結夥三人以上而犯之者。
五  乘火災、水災或其他災害之際而犯之者。
六  在車站或埠頭而犯之者。
前項之未遂犯罰之。
